【裁判字號】    97,易,1595
【裁判日期】    971120
【裁判案由】    賭博等
【裁判全文】
臺灣彰化地方法院刑事判決              97年度易字第1595號
公  訴  人  臺灣彰化地方法院檢察署檢察官
被      告  丁○○
            甲○○
            丙○○
            乙○○
上列被告因賭博等案件，經檢察官聲請以簡易判決處刑（97年度
偵字第6191號），本院彰化簡易庭認不應以簡易判決處刑，經改
依通常程序審判後，本院判決如下：
    主    文
丁○○、甲○○均共同犯聚眾賭博罪，丁○○處有期徒刑肆月，
甲○○處有期徒刑貳月，如易科罰金，均以新臺幣壹仟元折算壹
日。扣案之開分卡柒拾張、煙盒壹個、報表伍張，均沒收。
丙○○、乙○○均犯賭博罪，各處罰金新臺幣貳仟元，如易服勞
役，均以新臺幣壹仟元折算壹日。
扣案之電動賭博機具拾伍臺 (內含ＩＣ板拾柒塊)、現金新臺幣
肆萬玖仟陸佰元、代幣貳仟零捌拾枚，均沒收。
    犯罪事實
一、丁○○基於經營電子遊戲場業及接續賭博之犯意，明知未依
    電子遊戲場業管理條例之規定辦理營利事業登記者，不得經
    營電子遊戲場業，竟自民國96年11月22日起，將賭博性電子
    遊戲機「水果盤」3台、「超悟空」2台、「跑馬」2台、「
    滿貫大亨」3台、「北斗之拳」2台、「小瑪莉」2台及「幸
    運鬥地主」1台放置於址設彰化縣線西鄉○○村○○路○段
    830 號「三順超商」之公眾得出入場所，並雇用與其有犯意
    聯絡之甲○○擔任該商店店員，2人基於共同之犯意聯絡，
    藉以經營電子遊戲場業，並接續提供上開場所聚集不特定之
    顧客賭博財物。其賭博方法係由丁○○在機具內事先設定店
    家贏得賭局之較高機率，由亦知店家贏得賭局機率較高，而
    賭客贏得賭局機率較低之賭客兌換代幣後，將代幣投入上開
    電子遊戲機啟動押注，或以新臺幣 (下同)1 比1之方式開分
    ，若押中可得數倍不等之分數，並得以所得分數換取現金。
    未押中者，賭金即歸丁○○所有，而以此方式與不特定之人
    賭博財物。嗣有賭客乙○○於97年6月間某日，至上開超商
    內把玩電子遊戲機台賭博財物，並以贏得之分數向甲○○兌
    換1000元以上之賭資。嗣於同年6月30日19時30分許，丙○○至上開超商，將現金1500元交付甲○○開分把玩賭博性電
    子遊戲機台，旋彰化縣警察局和美分局警員吳崑雄於同日20
    時許喬裝賭客進入上開超商把玩賭博性電子遊戲台，並於同
    日21時許 (當時丙○○賭輸1500元賭資)，向甲○○表示欲
    兌換贏得之分數2000分，甲○○即將2000元紙鈔放置於香煙
    硬盒內兌換予吳崑雄，經吳崑雄當場出示身分，並通知支援
    警力到場持臺灣彰化地方法院核發之搜索票搜索上開超商，
    當場查獲扣得前開「麻將」等電子遊戲機台共15台 (含IC版
    17片)、現金49600元 (含在得兌換現金、分數之店內超商收
    銀台處扣得之13500元，店內得兌換現金、分數櫃檯內扣得
    現金34100元，甲○○所持供兌換賭資用之2000元)、下注賭
    博用之代幣2080枚、丁○○所有供作賭博用之兌換憑證用開
    分卡70張、報表5張及兌換現金所用之煙盒1個。
二、案經彰化縣警察局和美分局報請臺灣彰化地方法院檢察署檢
    察官偵查起訴。
    理    由
一、前揭犯行，業據被告丁○○、甲○○、丙○○及乙○○坦承
    不諱，並有搜索扣押筆錄、扣押物品目錄表、彰化縣政府營
    利事業登記證、現場照片、現場圖等在卷可稽，並有如事實
    欄所示之扣案物品可證，堪信屬實。前揭犯行，事證明確，
    洵堪認定。
二、核被告丁○○、甲○○所為，均係犯電子遊戲場業管理條例
    第22條之非法營業罪及犯刑法第26 6條第1項前段在公眾得
    出入之場所賭博財物罪及刑法第268條之圖利供給賭博場所
    及聚眾賭博罪。另被告丙○○及乙○○所為，均係犯刑法第
    266條第1項之在公眾得出入場所賭博罪。被告丁○○、甲○○間，有犯意聯絡及行為分擔，請依共同正犯論處。被告丁○○、甲○○共同以一行為觸犯上開電子遊戲場業管理條例
    第22條之非法營業罪、在公眾得出入場所賭博罪、意圖營利
    供給賭博場所及意圖營利聚眾賭博罪，係一行為觸犯數罪名
    ，為想像競合犯，應從一重之意圖營利聚眾賭博罪處斷。爰
    審酌被告丁○○、甲○○分別係居於雇主及受僱人之地位，
    其2人共同設置電動賭博機具之規模達15台，被告丙○○及
    乙○○參與賭博之情形及各被告犯罪之動機、智識程度、手
    段、所生危害等一切情狀，量處如主文所示之刑，並就丁○○、甲○○依法諭知易科罰金之折算標準，及就被告丙○○
    及乙○○部分依法諭知易服勞役之折算標準，以示懲儆。
三、扣案之電動賭博機具15台、代幣2080枚係當場賭博之器具；
    扣案之49600元，係分別自兌換現金、分數之店內超商收銀
    台處扣得13500元，及自店內得兌換現金、分數之櫃檯內扣
    得34100元，並自甲○○扣得其所持供兌換賭資用之2000元
    ，性質上均屬於在兌換籌碼處查獲之財物；扣案之開分卡70
    張、報表5張及煙盒1個，為被告丁○○所有供犯罪所用之物
    ，業據被告陳明在卷。爰均依法宣告沒收。
據上論斷，應依刑事訴訟法第299條第1項前段，電子遊戲場業管
理條例第22條、刑法第28條、第266條第1項前段、第2項、第268
條、第55條、第41條第1項前段、第42條第3項、第38條第1項第2
款，刑法施行法第1條之1第1項，判決如主文。
中    華    民    國    97    年    11    月    20    日
                  刑事第二庭  法  官  羅  永  安
以上正本證明與原本無異。
如不服本判決，應於判決送達後10日內，向本院提出上訴書狀，
上訴書狀應「敘述具體上訴理由」，並按他造當事人之人數附繕
本。「切勿逕送上級法院」。
中    華    民    國    97    年    11    月    20    日
                              書記官  魏  嘉  信
附錄本案論罪科刑法條全文：
中華民國刑法第266條
（普通賭博罪與沒收物）
在公共場所或公眾得出入之場所賭博財物者，處1千元以下罰金
。但以供人暫時娛樂之物為賭者，不在此限。
當場賭博之器具與在賭檯或兌換籌碼處之財物，不問屬於犯人與
否，沒收之。
中華民國刑法第268條
（圖利供給賭場或聚眾賭博罪）
意圖營利，供給賭博場所或聚眾賭博者，處3年以下有期徒刑，
得併科3千元以下罰金。


司法院資訊處製作；財團法人民間司法改革基金會備份。
